臺灣新北地方法院板橋簡易庭民事裁定
111年度板事聲字第16號
異  議  人  曾金龍  

相  對  人  張琇智  
上列當事人間請求侵權行為損害賠償之強制執行事件，異議人對
於中華民國111年4月11日本院民事執行處司法事務官所為110年
度司執助字第7702號裁定聲明異議，本院裁定如下：
    主    文
異議駁回。
    理    由
一、按強制執行事件，由法官或司法事務官命書記官督同執達員
    辦理之；本法所規定由法官辦理之事項，除拘提、管收外，
    均得由司法事務官辦理之，強制執行法第3條及法院組織法
    第17條之2第1項第2款分別定有明文。又當事人或利害關係
    人，對於執行法院強制執行之命令，或對於執行法官、書記
    官、執達員實施強制執行之方法，強制執行時應遵守之程序
    ，或其他侵害利益之情事，得於強制執行程序終結前，為聲
    請或聲明異議；前項聲請及聲明異議，由執行法院裁定之，
    亦為強制執行法第12條第1項本文、第2項所明定。次按司法
    事務官處理事件所為之處分，與法院所為者有同一之效力。
    當事人對於司法事務官處理事件所為之終局處分，得於處分
    送達後10日之不變期間內，以書狀向司法事務官提出異議。
    司法事務官認前項異議有理由時，應另為適當之處分；認異
    議為無理由者，應送請法院裁定之。法院認第1項之異議為
    有理由時，應為適當之裁定；認異議為無理由者，應以裁定
    駁回之，民事訴訟法第240條之3、第240條之4第1項本文、
    第2項、第3項分別定有明文。而上開規定，亦為強制執行程
    序所準用，強制執行法第30條之1復有明文。查，本院司法
    事務官於民國111年4月11日所為之110年度司執助字第7702
    號民事裁定，係屬處分性質，該處分業於111年4月15日送達
    由異議人本人收受，有本院110年度司執助字第7702號卷附
    原裁定及送達證書在卷可稽，故異議人於111年4月21日具狀
    向本院就原裁定聲明異議，尚未逾法定10日不變期間，本件
    異議應屬合法，先予敘明。
二、異議意旨略以：相對人張琇智前執本院110年度板小字第180
    號民事判決、110年度小上字第140號民事裁定及本院110年
    度板小字第180號民事判決確定證明書，就異議人對第三人
    中華郵政股份有限公司中和中山路郵局（下稱中和中山路郵
    局）之存款債權聲請強制執行，經本院司法事務官於110年1
    1月16日對第三人中和中山路郵局核發扣押命令（下稱系爭
    扣押命令），然系爭扣押命令所執行之中和中山路郵局帳戶
    00000000000000（下稱系爭帳戶）內之存款，依強制執行法
    第122條第1項及其他法律規定，應不得強制執行；且異議人
    對於本院110年度板小字第180號民事判決不服，爰依法聲明
    異議等語。
三、按債務人依法領取之社會福利津貼、社會救助或補助，不得
    為強制執行。債務人依法領取之社會保險給付或其對於第三
    人之債權，係維持債務人及其共同生活之親屬生活所必需者
    ，不得為強制執行。強制執行法第122條第1、2項分別訂有
    明文。查異議人固以系爭帳戶內之存款係不得強制執行之款
    項，聲明異議云云，惟系爭帳戶內所示「勞金」存款項目部
    分，業經勞動部勞工保險局於111年1月6日以保普老字第111
    13000610號函示：異議人曾於105年5月17日申請勞工保險老
    年年金給付，經該局核定自105年5月起，按月於次月底前發
    給計新臺幣（下同）18,301元，並匯入系爭帳戶，目前仍持
    續按月發給在案，該項給付係屬「社會保險給付」性質等語
    在卷可稽；而系爭帳戶內所顯示「重陽禮金」應係各地方政
    府之敬老舉動，均非強制執行法第122條第1項所示「依法領
    取之社會福利津貼、社會救助或補助」，故異議人所稱系爭
    帳戶內款項均係不得強制執行之款項，顯然無據。
四、次經本院民事執行處司法事務官於111年1月21日以新北院賢
    110司執住竹字第7702號函知異議人關於其每月領取之18,30
    1元性質為社會保險給付性質，需該筆給付係維持異議人及
    共同生活之親屬生活所必需者，方不得執行等語，異議人仍
    未釋明系爭帳戶內之款項為唯一收入，亦未提出最新財稅資
    料或共同生活親屬資料以實其說，故其空言系爭帳戶內之款
    項全屬不得扣押之款項，依強制執行法第122條第2項規定，
    亦屬無稽。
五、末按執行法院專司民事強制執行事務，對於私權之爭執，並
    無審認之權限。故在強制執行程序中，如涉及私權之爭執，
    而其權益關係未盡明確時，應由當事人另依民事訴訟程序謀
    求救濟，要非強制執行法第12條第1項聲明異議所能解決。
    異議人固表明對本院110年度板小字第180號民事確定判決不
    服等語，然此部分顯係對於原判決實體內容之爭執，並非聲
    明異議程序所得審究，故異議人所執此部分理由，亦難憑採
    。
六、綜上所述，原裁定駁回異議人之聲明異議，於法並無不合，
    異議人指謫原裁定不當，求予廢棄，為無理由，應予駁回。
七、依強制執行法第30條之1、民事訴訟法第240條之4第3項後段
    ，裁定如主文。　　
中　　華　　民　　國　　111 　年　　8 　　月　　29　　日
                  臺灣新北地方法院板橋簡易庭
                        法  官  陳怡親
以上正本係照原本作成。
如不服本裁定，應於送達後10日內，向本院提出抗告狀並表明抗
告理由，如於本裁定宣示後送達前提起抗告者，應於裁定送達後
10日內補提抗告理由書（須附繕本）。
中　　華　　民　　國　　111 　年　　8 　　月　　29　　日
                        書記官  劉芷寧